# 请教陈版：关于合并报表调整公允价值实务

提问人：seanfan1989 时间：2018-06-13 14:23:53
A公司并购B公司，构成非同一控制法下企业合并，对B公司进行评估，如果用资产基础法进行评估，在编制合并报表的时候，将房产土地等资产调整为公允价值确认资本公积；那如果是用收益法，没有对单项资产进行评估而没有公允价值，那是不是就不用调整成公允价值了呢？ 如果是同一控制法下企业合并，按照账面价值入账，那是不是编制合并报表的时候，不用调整为公允价值进行摊销折旧了呢？

回答人：chenyiwei
既然是非同一控制下合并，那么即使当初没有进行资产基础法评估，也应当以购买日为基准日进行购买对价分摊评估（一般用成本法）。不能因为手头没有成本法评估资料就不进行该项调整。同一控制下合并时，自然不需要调整为购买日公允价值。